臺灣臺中地方法院民事裁定            
                                   111年度司繼字第2642號
聲  請  人  林政男  



受  選任人  曾彥錚律師
上列聲請人聲請為被繼承人林𡍼金選任遺產管理人事件，本院裁
定如下：
    主      文
選任曾彥錚律師為被繼承人甲○○○之遺產管理人。
准對被繼承人甲○○○之大陸地區以外繼承人為承認繼承之公示催
告。
被繼承人甲○○○之大陸地區以外繼承人，應自前項公示催告最後
揭示於法院公告處、資訊網路及其他適當處所之日起，壹年內承
認繼承。上述期限屆滿，無繼承人承認繼承時，被繼承人甲○○○
之遺產，於清償債權並交付遺贈物後，如有賸餘即歸屬國庫。
聲請程序費用由被繼承人甲○○○之遺產負擔。
    理      由
一、按繼承開始時，繼承人之有無不明，而無親屬會議或親屬會
    議未於1個月內選定遺產管理人者，利害關係人或檢察官得
    聲請法院選任遺產管理人，並由法院依公示催告程序，定6
    個月以上之期限，公告繼承人，命其於期限內承認繼承，民
    法第1177條、第1178條規定甚明。
二、本件聲請意旨略以：被繼承人甲○○○（男、民國00年00月0日
    生、身分證統一編號：Z000000000號、生前最後住所：臺中
    市○○區○○路000巷00弄0號）於110年10月6日死亡，且其無配
    偶、兄弟姊妹，養子林育銘已於97年3月27日終止收養關係
    ，其父母、祖父母皆先於被繼承人死亡，是否仍有應繼承之
    人不明，而其親屬會議亦未於法定期間內選定遺產管理人，
    聲請人為被繼承人遺產之受遺贈人，爰基於利害關係人地位
    ，依法聲請為被繼承人選任遺產管理人，並請求指定曾彥錚
    律師擔任遺產管理人等語，並提出戶籍謄本、繼承系統表、
    經公證之遺囑影本及同意書等為證。
三、查聲請人主張其為被繼承人遺產之受遺贈人，且被繼承人死
    亡後已無繼承人，而其親屬會議未於法定期間內選定遺產管
    理人等事實，此有聲請人提出前揭書證在卷可證，復經本院
    向臺中○○○○○○○○○函查被繼承人之全體繼承人戶籍資料，經
    該所函覆：被繼承人未婚未生育子女亦無手足、查無被繼承
    人祖父母戶籍資料、此有該所111年8月4日中市太戶字第111
    0005385號、111年9月22日中市太戶字第1110006669號函文
    可按，又依戶籍資料所示，被繼承人之父母、外祖父母均早
    於被繼承人死亡、被繼承人與養子已終止收養關係，是聲請
    人之主張，堪信為真實。從而聲請人聲請選任被繼承人之遺
    產管理人，揆諸前揭法條規定，為有理由，應予准許。本院
    審酌曾彥錚為執業律師，非但具有專業知識及能力，且與被
    繼承人所遺遺產間無利害關係，若由其擔任本事件之遺產管
    理人，定能秉持其專業倫理擔當此具公益性質之職務，並順
    利達成管理保存及清算遺產之任務，復經出具願任本件遺產
    管理人同意書。執此，本院認為由曾彥錚律師擔任被繼承人
    之遺產管理人，應屬妥適，爰選任之。
四、依家事事件法第127條第4項規定，裁定如主文。
中　　華　　民　　國　　111 　年　　10　　月　　12　　日
                  家事法庭  司法事務官　羅永旻
以上正本係照原本作成。
如不服本件裁定，得於裁定書送達之翌日起10日內，以書狀敘述
理由，向本庭提起抗告，並應繳納抗告費新台幣1000元。  
中　　華　　民　　國　　111 　年　　10　　月　　12　　日
                                書記官　陳綉燕